【裁判字號】    98,台抗,443
【裁判日期】    980611
【裁判案由】    強制執行聲明異議
【裁判全文】
最高法院民事裁定              九十八年度台抗字第四四三號
再 抗告 人  大傲若謙資產管理有限公司
法定代理人  乙○○
代  理  人  黃勝麟律師
上列再抗告人因與相對人甲○○○○○○間強制執行聲明異議事
件，對於中華民國九十八年四月一日台灣高等法院裁定（九十八
年度抗字第五四八號），提起再抗告，本院裁定如下：
    主  文
再抗告駁回。
再抗告程序費用由再抗告人負擔。
    理  由
本件再抗告人以原債權人新竹區中小企業銀行股份有限公司前於
民國九十六年三月五日將台灣桃園地方法院（下稱桃園地院）核
發之八十六年度執字第五一三四號債權憑證所載未受償債權及該
債權一切權利、義務（下稱系爭債權）讓與台北國鼎資產管理有
限公司（下稱國鼎公司），國鼎公司再於九十七年七月三十一日
將系爭債權讓與統一元氣資產管理股份有限公司（下稱元氣公司
），元氣公司復於同年十月三十一日將系爭債權讓與伊等語，提
出上開債權憑證一紙、債權讓與聲明書一紙、債權讓與證明書二
紙，向桃園地院聲請對相對人江承駿強制執行。桃園地院民事執
行處司法事務官裁定駁回其聲請。再抗告人異議，亦經桃園地院
裁定駁回其異議。再抗告人提出抗告。原法院以：按執行名義成
立後，債權人將債權讓與於第三人，該第三人為強制執行法第四
條之二第一項第一款所稱之繼受人，雖得以原執行名義聲請強制
執行，惟民法第二百九十七條第一項既明定債權之讓與，非經讓
與人或受讓人通知債務人，對於債務人不生效力，則債權受讓人
於該項讓與對債務人生效前，自不得對債務人為強制執行。是債
權受讓人依強制執行法第四條之二規定，本於執行名義繼受人身
分聲請強制執行者，除應依同法第六條規定提出執行名義之證明
文件外，對於其為適格之執行債權人及該債權讓與已對債務人發
生效力等合於實施強制執行之要件，亦應提出證明，併供執行法
院審查。債權讓與之通知，其性質為觀念通知，其通知方式不拘
，以使債務人知悉其事實即可，於訴訟中如有事實足認債務人已
知悉其事，該債權讓與即對債務人發生效力，惟究不得因此即謂
債權之讓與人或受讓人未將債權讓與之事實通知債務人前，受讓
人即得對該債務人為強制執行，而責由執行法院以送達書狀或讓
與證明文件予債務人之方式為通知。經查再抗告人主張其輾轉受
讓系爭債權憑證所載債權，聲請對相對人強制執行，雖據提出上
開債權憑證一紙、債權讓與聲明書一紙、債權讓與證明書二紙為
據，惟未提出系爭債權讓與已對相對人生效之證明。執行法院以
九十七年十二月十六日執行命令命再抗告人於五日內補正歷次債
權讓與已合法送達相對人之證明，再抗告人於同年月二十二日收
受該執行命令，惟再抗告人未遵期補正，執行法院司法事務官以
再抗告人逾期未補正，本件強制執行之聲請不合法裁定予以駁回
，並無違誤。再抗告人對該司法事務官之處分聲明異議，為無理
由，桃園地院裁定駁回再抗告人之異議，亦無不當等詞，因而維
持桃園地院所為駁回再抗告人異議之裁定，駁回其抗告，經核於
法並無不合。再抗告論旨，徒以債權讓與通知非債權讓與之生效
要件，進而謂其聲請強制執行時，無須先對於相對人為讓與之通
知，聲請強制執行兼有通知之效力云云，指摘原裁定不當，聲明
廢棄，非有理由。
據上論結，本件再抗告為無理由。依強制執行法第三十條之一，
民事訴訟法第四百九十五條之一第二項、第四百八十一條、第四
百四十九條第一項、第九十五條、第七十八條，裁定如主文。
中    華    民    國  九十八  年    六    月   十一   日
                      最高法院民事第七庭
                          審判長法官  劉  福  聲
                                法官  鄭  玉  山
                                法官  黃  義  豐
                                法官  袁  靜  文
                                法官  林  大  洋
      本件正本證明與原本無異
                                      書  記  官
中    華    民    國  九十八  年    六    月  二十四  日
                                                     m


司法院資訊處製作；財團法人民間司法改革基金會備份。
